Config:
  hfst:
    Gen: ../../../src/generator-gt-norm.hfst
    Morph: ../../../src/analyser-gt-norm.hfst
  xerox:
    Gen: ../../../src/generator-gt-norm.xfst
    Morph: ../../../src/analyser-gt-norm.xfst
    App: lookup

Tests:


  Noun - sollâ: # â-stems
    sollâ+N+Sg+Nom: sollâ
    sollâ+N+Sg+Gen: soolâ
    sollâ+N+Sg+Acc: soolâ
    sollâ+N+Sg+Ill: soolân
    sollâ+N+Sg+Loc: soolâst
    sollâ+N+Sg+Com: solláin
    sollâ+N+Sg+Abe: solâttáá
    sollâ+N+Ess:    sollân
    sollâ+N+Par:    sollâd
    sollâ+N+Pl+Nom: soolah
    sollâ+N+Pl+Gen: soolâi
    sollâ+N+Pl+Acc: soolâid
    sollâ+N+Pl+Ill: solláid
    sollâ+N+Pl+Loc: soolâin
    sollâ+N+Pl+Com: solâiguin
    sollâ+N+Pl+Abe: solâittáá
